臺灣臺中地方法院民事判決
111年度中小字第882號
原      告  臺灣新光商業銀行股份有限公司

法定代理人  李增昌  
訴訟代理人  許俊傑  
            周孝蕙  
被      告  劉宥羽即劉淑蓮


上列當事人間請求給付簽帳卡消費款事件，經本院於民國111 年
3 月30日言詞辯論終結，判決如下：
      主      文
被告應給付原告新臺幣78,820元，及自民國106年2月24日起至清
償日止，按週年利率百分之15計算之利息。
原告其餘之訴駁回。
訴訟費用新臺幣1,000元由被告負擔。
本判決原告勝訴部分得假執行。 
      事實及理由
一、原告主張：被告前向原告（原名誠泰商業銀行股份有限公司
    ）申請信用卡使用，約定被告得持卡向特約商店簽帳消費，
    並應於當期繳款截止日前清償全部帳款，或選擇以循環信用
    方式繳款，於當期繳款截止日前繳付最低應繳金額以上款項
    ，如逾期清償，除喪失期限利益外，並應依週年利率百分之
    19.71計付利息。詎被告持卡消費後未依約清償，於96 年3 
    月9 日繳款後，即未再清償，而迄至民國96 年3 月9 日止
    尚積欠消費款新臺幣（下同）78,820元未為清償，爰依信用
    卡使用契約之法律關係提起本件訴訟。並聲明：被告應給付
    原告78,820元，及自96年3 月10日起至104 年8 月31日止，
    按週年利率百分之19.71 計算之利息，與自104 年9 月1 日
    起至清償日止，按週年利率百分之15計算之利息。
二、被告則以：本件信用卡確實為被告所辦，但簽帳卡消費款自
    96年起至今才向被告請求，認為已罹逾時效，且銀行合併後
    亦無法得知是積欠哪一間銀行款項等語。並聲明：原告之訴
    駁回。
三、得心證之理由：　　
  ㈠原告主張被告積欠簽帳卡消費款之事實，業據其提出經濟部
    函、股份有限公司變更登記表、信用卡申請書、約定條款、
    單月帳務資料查詢、被告戶籍謄本、帳單明細等件為證(本
    院卷第17至57頁)，被告對有使用前開信用卡之事實並不爭
    執，惟提出時效抗辯等語。是本件爭點厥為：原告之債權請
    求權是否業已罹於時效？
　㈡簽帳卡消費款本金債權之部分：
　  按請求權因15年間不行使而消滅，民法第125條前段定有明
    文。查本件被告最後一次繳款日為96年3月9日，迄今尚欠原
    告本金78,820元，及自96年3 月9 日起至清償日止利息之事
    實，有歷史交易明細可參，嗣原告則於111 年2 月25日提起
    本件訴訟，有本院收文戳附卷可考（本院卷第13頁），尚未
    罹於15年時效，是被告抗辯：原告之本金債權請求權業已罹
    於時效，即有誤解。依此，原告主張被告積欠消費款金額78
    ,820元，尚屬有據，應予准許。
　㈢簽帳卡消費款利息債權之部分： 　
　⒈次按民法第126條規定，利息、紅利、租金、贍養費、退職金
    及其他一年或不及一年之定期給付債權，其各期給付請求權
    ，因五年間不行使而消滅，又消滅時效因起訴而中斷，民法
    第129條第1項第3款亦有明文。查原告係於111年2月25日起
    訴，有起訴狀上之本院收文章可佐，則利息部分之請求權時
    效即因起訴而中斷；此外，被告就原告所得請求利息之期間
    業提出時效抗辯，揆諸上開規定，原告得請求被告給付之利
    息期間，應以起訴時起回溯前5年內利息為限，依此，原告
    依民法第126條之規定，請求被告給付自106年2月24日起（
    即111年2月25日起訴往前回溯5年）至清償日止之利息，即
    屬可採。
　⒉又按「自104年9月1日起，銀行辦理現金卡之利率或信用卡業
    務機構辦理信用卡之循環信用利率不得超過年利率15％」銀
    行法第47條之1定有明文，則原告請求自106年2月24日起至
    清償日止按週年利率百分之15計算之利息，要與前開規定相
    符，而屬可採。逾此部分請求，業經被告為時效抗辯，且亦
    已罹於時效，即屬無據，而非可取。
四、綜上所述，原告依信用卡使用契約之法律關係，請求被告給
    付如主文第1項所示之金額及利息，為有理由，應予准許；
    至原告逾此範圍之請求，則無理由，應予駁回。
五、本件事證已臻明確，兩造其餘之攻擊防禦方法均不足以影響
    本判決之結果，自無逐一詳予論駁之必要，併此敘明。
六、本件係依小額訴訟程序所為被告部分敗訴之判決，依民事訴
    訟法第436條之20規定，應就原告勝訴部分依職權宣告假執
    行。
七、依民事訴訟法第436條之19第1項、第79條規定，本件訴訟費
    用額確定為1,000元（即原告繳納之第一審裁判費1,000元）
    ，本院斟酌兩造之勝敗情形，命由被告全部負擔。
中　　華　　民　　國　　111 　年　　4 　　月　　13　　日
                  臺灣臺中地方法院臺中簡易庭
                              法　官　陳航代
以上為正本，係照原本作成。
如不服本判決，應於送達後20日內，以判決違背法令為理由，向
本院提出上訴狀並表明上訴理由（上訴理由應表明一、原判決所
違背之法令及其具體內容；二、依訴訟資料可認為原判決有違背
法令之具體事實），如於本判決宣示後送達前提起上訴者，應於
判決送達後20日內補提上訴理由書（須附繕本）。 
中　　華　　民　　國　　111 　年　　4 　　月　　21　　日
                              書記官  廖鳳美